【裁判字號】    95,上訴,1970
【裁判日期】    951206
【裁判案由】    強盜等
【裁判全文】
臺灣高等法院臺中分院刑事判決        95年度上訴字第1970號
上  訴  人
即  被  告  乙○○
            丙○○
共      同
指定辯護人  本院公設辯護人  丁○○
上列上訴人等因強盜等案件，不服臺灣南投地方法院94年度訴字
第754號中華民國95年6月26日第一審判決（起訴案號：臺灣南投
地方法院檢察署94年度偵字第3393號、3623號、3668號、3726號
、3762號；移送併案審理案號：臺灣臺中地方法院檢察署94年度
偵字第18339號），提起上訴，本院判決如下：
    主  文
上訴駁回。
    事  實
一、乙○○、丙○○因甲○○欲向乙○○索回其玩具手槍，而心
    生不滿。乙○○、丙○○及與楊家豪（因本案經原審判處有
    期徒刑8年確定）、陳啟偉（已於民國《下同》 95年2月5日
    死亡，經原審判決不受理）共4人，於94年10月1日晚上某時
    許，在南投縣竹山鎮○○路麥當勞速食店內商議，共同基於
    意圖為自己不法所有之犯意聯絡，先由乙○○於同日18時35
    分許，以丙○○之0000000000號行動電話，撥打甲○○之00
    00000000號行動電話，向甲○○佯稱欲歸還其玩具手槍，約
    定於同日19時50分許，在南投縣竹山鎮○○路○段與竹山鎮
    ○○路口百姓公廟廣場前見面。乙○○、丙○○與甲○○約
    定好上開時間、地點後，乙○○、丙○○兩人即先騎乘機車
    前往上開所約定之地點與甲○○會面，楊家豪則攜帶陳啟偉
    所有客觀上足供兇器使用之摺疊刀一把（未扣案）並頭戴楊
    家豪所有之鴨舌帽騎乘機車，後載戴口罩（未扣案）之陳啟
    偉隨後前往上開地點。甲○○如約前往現場與乙○○、丙○○見面，於 3人交談之際，楊家豪、陳啟偉即自甲○○身後
    出現，由陳啟偉在旁把風，楊家豪則持上開摺疊刀，抵住甲○○頸部，同時以手摀住其嘴巴，以此強暴之手段至使甲○○不能抗拒，任由陳啟偉強行取走甲○○褲袋內之行動電話
    一支，過程中因甲○○反抗，而與楊家豪發生拉扯，楊家豪
    手持之摺疊刀乃劃到甲○○，致甲○○受有右大拇指撕裂傷
    、左前臂撕裂傷、左第四手指撕裂傷等傷害。楊家豪、陳啟
    偉於搶得甲○○行動電話後，旋即騎乘機車逃逸，並以將上
    開所搶來之行動電話，與不知情綽號「偉良」之成年男子交
    換毒品，供 4人平均施用。嗣經甲○○報案，經警循線調查
    ，陸續將陳啟偉、楊家豪、乙○○、丙○○拘提到案而查獲
    上情，並扣得上開楊家豪所有鴨舌帽一頂。
二、楊家豪、丙○○因前與彭明權有毒品、茶葉買賣之糾紛，於
    94年10月7 日下午某時許，楊家豪與丙○○、乙○○商議後
    ，即承前強盜之犯意聯絡，於同年月8日凌晨1時許，由丙○○以0000000000號行動電話，撥打彭明權之0000000000號行
    動電話（以陳啟偉名義申請），欲請彭明權幫其調取海洛因
    施用，雙方約在臺中市○○區○○里○○路與僑孝街口會面
    ，同日凌晨 2時10分許，乙○○、丙○○先出面與彭明權在
    上開地點會面，楊家豪則躲在一旁，因彭明權未攜帶海洛因
    前來，彭明權即與丙○○、乙○○發生爭吵，由乙○○持路
    旁磚塊敲擊彭明權之頭部及身體，由楊家豪持乙○○朋友所
    有之玩具手槍（未扣案）敲擊彭明權之頭部，由丙○○抓住
    彭明權手部，阻止彭明權反抗，使彭明權受有頭部撕裂傷 3
    ×4公分、頭部擦挫傷1×1公分、右上肢擦挫傷1公分之傷勢
    之傷害，至使彭明權不能抗拒，而由乙○○伸手進去彭明權
    褲子右邊口袋裡強行取走彭明權所有上開行動電話一支及新
    臺幣（下同）3,200元（檢察官誤載為3,300元）。
三、案經被害人甲○○訴由南投縣政府警察局竹山分局報請臺灣
    南投地方法院檢察署檢察官偵查起訴，及臺灣臺中地方法院
    檢察署檢察官移送併案審理。
    理  由
壹、程序部分：
一、按被告以外之人於審判中死亡，其於檢察事務官、司法警察
    官或司法警察調查中所為之陳述，經證明具有可信之特別情
    況，且為證明犯罪事實之存否所必要者，得為證據，刑事訴
    訟法第159條之3第1 款定有明文。本件同案被告陳啟偉於原
    審審理中之 95年2月5日死亡，經原審於95年2月14日為不受
    理判決，有判決書附卷可稽，是而陳啟偉於警詢、偵查及原
    審訊問時所為之陳述，與被告乙○○、丙○○在審判期日自
    由意思狀況下所為供述之主要情節大致相符，又為證明被告
    等犯罪事實之存否所必要，自得為證據。
二、按被告以外之人於偵查中向檢察官所為之陳述，除顯有不可
    信之情況者外，得為證據，刑事訴訟法第159條之1第2 項定
    有明文。本件證人即被害人彭明權於偵查中向檢察官所為之
    陳述，就其親自見聞之事，並無不可信之特別情況，自得為
    證據。復按被告以外之人（包括證人、鑑定人、告訴人、被
    害人及共同被告等）於審判外之陳述雖不符刑事訴訟法第15
    9條之1至之4 等四條之規定，而經當事人於審判程序同意作
    為證據，法院審酌該言詞陳述或書面陳述作成時之情況，認
    為適當者，亦得為證據；當事人、代理人或辯護人於法院調
    查證據時，知有刑事訴訟法第159條第1項不得為證據之情形
    ，而未於言詞辯論終結前聲明異議者，視為有前項之同意，
    同法第159條之5定有明文。同案被告楊家豪固曾於警詢為陳
    述，其性質雖屬傳聞證據，查無符合同法第159條之1至之 4
    等前四條之情形，其所為之上開警詢筆錄內容，業經本審理
    時予以提示並告以要旨，且各經檢察官、辯護人及被告等人
    表示意見。當事人或辯護人已知上述筆錄乃傳聞證據，且均
    未於言詞辯論終結前對該等筆錄內容異議，依上開規定，是
    其於警詢之證言已擬制同意其有證據能力，本院審酌上開筆
    錄作成時，較無人情施壓或干擾，亦無不當取供之情形，認
    為以之作為本案之證據亦屬適當，是其於警詢之證言自具有
    證據能力。
貳、實體部分：
一、事實一部分：
    訊據上訴人即被告（下稱被告）乙○○、丙○○則均不否認
    有在上開南投縣竹山鎮○○路麥當勞速食店，與楊家豪、陳
    啟偉會面，也知道楊家豪、陳啟偉要搶甲○○的行動電話，
    同案被告楊家豪等人行搶時，其等有在現場之事實，惟均否
    認有參與楊家豪、陳啟偉之本件強盜犯行云云。經查：
  (一)共犯陳啟偉於偵查中證述：「丙○○事先打電話給我和楊家
    豪，說要強盜的事，後來我們約在南投縣竹山鎮的麥當勞商
    量，我們要在那個時間、地點犯案都是丙○○講的」等語（
    見偵字第3623號偵查卷第80頁），又於原審訊問時陳述：被
    告丙○○打電話聯絡伊，被告丙○○約伊和楊家豪去行搶甲○○，被告乙○○在我們行搶時有在場，其等在麥當勞商量
    行搶的事情時，被告乙○○在場，其有聽到等語（見原審94
    年12月5日訊問筆錄） ，是依據共犯陳啟偉之上開證述，此
    部分強劫之目標、時間、地點均是由被告丙○○決定，而且
    被告乙○○均在場與聞。
  (二)證人即被告楊家豪於偵查中證述：被告丙○○提議要搶甲○○之手機，如搶到手後，拿去賣，賣到的錢 4個人平分，由
    被告乙○○、丙○○裝成甲○○之朋友，由伊與陳啟偉下手
    行搶，伊有拿刀子，刀子是陳啟偉的等語（見偵字第3623號
    卷第21、22、59頁），又於原審證述：被告丙○○與陳啟偉
    先通電話，說要去搶甲○○，陳啟偉就找伊去，後來伊、陳
    啟偉及被告乙○○、丙○○等 4人在竹山鎮的麥當勞會商如
    何行搶，被告丙○○說由他把甲○○約到案發地點，被告丙○○、乙○○與甲○○約好後，他們兩人先過去，伊等再過
    去，被告丙○○在麥當勞時跟伊說連他的東西都要搶，這是
    要掩人耳目，伊攜帶陳啟偉所有的刀子與陳啟偉前往案發地
    點，到現場時伊戴鴨舌帽，陳啟偉戴口罩，由伊先以刀子壓
    住甲○○，陳啟偉下手搶甲○○的口袋內的手機，伊有依被
    告丙○○事先所說的，也有拿他們的東西，但事後有還他們
    ，搶到的手機，由伊拿去換毒品，換得的毒品 4個人平分等
    語（見原審95年3月29日審判筆錄） 。是依據同案被告楊家
    豪之供證，本件行搶之目標、及如何行搶，是由被告丙○○
    所決定，被告乙○○則均有參與，同案被告楊家豪之所以連
    被告丙○○之包包一併搶走，是為了避免被害人懷疑，掩人
    耳目而已。
  (三)證人即被害人甲○○於偵查證稱：伊被搶時，被告乙○○、
    丙○○均在場，他們沒有被打，也沒有被搶等語（見偵字第
    3623號偵查卷第96頁），又於原審結證稱：伊打電話給被告
    乙○○，要拿回伊的玩具手槍，後來我們約在案發地點見面
    ，伊到案發地點時，被告丙○○、乙○○都在現場，伊就跟
    他們說要拿回伊的玩具手槍，他們說等一下，並要求伊跟他
    們聊一下天，在聊天當中，有兩個人從伊的後面走出來，其
    中一個人拿刀挾持伊，另一個人搜伊的身，並搶走伊的行動
    電話，伊被搶時，被告丙○○、乙○○ 2人只是站在旁邊沒
    有任何反應，也沒有呼叫求援，當時伊有呼喊救命，伊沒有
    看到他們 2人被打，歹徒只抓伊一個人，當天他們也沒有把
    玩具手槍還伊等語；復就辯護人詰問：「當時現場有無看到
    乙○○被楊家豪拿走黑色包包？」，進一步證稱：「那時候
    我沒有看到，因為我當時被壓在地上」等語 （見原審95年3
    月29日審判筆錄）。被告乙○○、丙○○於見到被害人甲○○後，不即將被害人甲○○之玩具手槍返還，而藉故與被害
    人甲○○聊天拖延時間，等待同案被告楊家豪、陳啟偉的到
    來，足見被告乙○○、丙○○當天之目的並非要還被害人甲○○之玩具手槍甚明。
  (四)被告丙○○於警詢中供稱：本件案發後，伊、被告乙○○與
    楊家豪、陳啟偉在竹山秀傳醫院會合，其等4人就分2部機車
    往南投市，伊與楊家豪共乘一部機車，被告乙○○與陳啟偉
    共乘另一部機車，楊家豪說要到南投縣中寮鄉找綽號「偉良
    」拿海洛因毒品，楊家豪拿了毒品後，4人再一起回竹山 （
    見94年10月21日警詢筆錄），又於偵查中陳稱：其等 4人在
    麥當勞時，伊就知道楊家豪、陳啟偉要搶甲○○之財物，案
    發前陳啟偉一直打電話給伊，楊家豪、陳啟偉強盜得來的手
    機，楊家豪拿去跟一個叫「偉良」的換毒品，楊家豪是用伊
    的手機打給「偉良」 （見偵字第3623號卷第88、105頁），
    又於原審院訊問時陳稱：是被告乙○○約甲○○的，伊知道
    楊家豪、陳啟偉要去行搶，他們在麥當勞商量行搶，事後伊
    有跟楊家豪拿手機一起去換毒品等語 （見原審94年12月5日
    訊問筆錄）。又被告乙○○於警詢時供稱：在竹山鎮○○路
    麥當勞速食店時，楊家豪問伊與被告丙○○要去哪裡，被告
    丙○○告訴楊家豪說與甲○○約好要還甲○○玩具手槍，並
    告訴楊家豪見面的地點，後來是楊家豪提議要強盜甲○○，
    而伊沒有答應也沒有表示意見，事後，其等 4人在竹山秀傳
    醫院見面，楊家豪騎機車載被告丙○○，伊騎機車載陳啟偉
    ，楊家豪、被告丙○○與廖偉良交易毒品時，伊與陳啟偉並
    不在場，因為楊家豪叫伊與陳啟偉在名間鄉○○路等他們等
    語（見94年10月19日警詢筆錄）。以上，足見本件是被告乙○○打電話約甲○○至案發地點，被告丙○○、乙○○事後
    與同案被告楊家豪、陳啟偉會合，並共同處分所搶得之財物
    ，故被告乙○○、丙○○ 2人辯稱未參與同案被告楊家豪、
    陳啟偉之強盜案云云，不足採信。
  (五)被告丙○○與同案被告陳啟偉於 94年10月1日18時28分許至
    同日22時許之時間內（即本件案發前、後之時間）， 2人之
    行動電話，聯絡頻繁，此有被告丙○○0000000000號行動電
    話通聯調閱查詢單一份附卷可稽（見竹山分局警局卷第38至
    58頁）。又依上開通聯紀錄觀之，被告丙○○於 94年10月1
    日18時35分許，撥打甲○○0000000000號行動電話，通話時
    間62秒，此應是約甲○○見面之通話；這段時間被告丙○○
    上開行動電話與共犯陳啟偉之0000000000號行動電話間頻頻
    聯絡，且電話大部分是被告丙○○打電話給陳啟偉，從而同
    案被告楊家豪、陳啟偉供稱是被告丙○○打電話給他們，應
    堪採信；而被告丙○○辯稱是陳啟偉一直打電話給他，顯無
    足採信。被告丙○○於案發前、後，頻頻主動打電話與共犯
    陳啟偉聯繫，並非被動自陳啟偉受話而已，益見其參與之程
    度非僅知悉同案被告楊家豪、陳啟偉行搶而已。本件從被害
    人甲○○是被告乙○○、丙○○之朋友，被告乙○○、丙○○與同案被告楊家豪、陳啟偉商議行搶甲○○，且在楊家豪
    、陳啟偉下手行搶時在場，事後又與楊家豪、陳啟偉會合，
    由楊家豪載被告丙○○至綽號「偉良」處，以搶得之甲○○
    行動電話交換毒品，供 4人施用。同案被告楊家豪、陳啟偉
    及被害人甲○○對於本件被告乙○○、丙○○二人之犯罪事
    實，於警詢、偵查及本院準備程序或審理中所供述之情節大
    致相符，應堪採信；而被告丙○○、乙○○所辯，顯係事後
    卸責之詞，不足採信。
  (六)此外，另有同案被告楊家豪指認共犯陳啟偉照片及指認被告
    丙○○、乙○○照片、口卡片；同案被告陳啟偉指認楊家豪
    照片，及指認被告丙○○、乙○○照片、口卡片、被害人甲○○竹山秀傳醫院診斷證明書一紙、甲○○受傷照片 6張、
    甲○○被搶行動電話照片 2張、同案被告楊家豪作案所戴鴨
    舌帽照片2張、現場指認照片6張、贓物認領據一紙、和信電
    訊0000000000號（被告丙○○）、中華電信0000000000號（
    共犯陳啟偉）、0000000000號（被害人甲○○）用戶資料及
    通聯紀錄附卷可憑。復有同案被告楊家豪所有之鴨舌帽一頂
    扣案可資佐證。綜上，被告乙○○、丙○○不僅參與謀議，
    復參與找尋目標，並於事後分享以被害人甲○○之行動電話
    所換得毒品。則被告乙○○、丙○○ 2人於事前既有謀議、
    事後並有分贓之行為，被告乙○○、丙○○ 2人顯係共同正
    犯，應堪認定。被告乙○○、丙○○辯稱未涉本件犯行，並
    不足採，事證明確，應依法論科。
二、犯罪事實二部分：
    訊據被告丙○○、乙○○均否認有此部分強盜犯行，被告丙○○辯稱：伊有抓彭明權的手，目的是要將楊家豪、彭明權
    等人分開，並不是要架住彭明權，伊沒有搶被害人彭明權之
    行動電話及 3,200元云云，被告乙○○辯稱：楊家豪、丙○○、彭明權3個人打起來時，伊去把他們3個拉開，行動電話
    可能是彭明權自己掉的云云。經查：
  (一)即同案被告楊家豪於於警詢供稱：伊拿玩具手槍打彭明權頭
    部並用手毆打彭明權，被告乙○○拿磚頭打彭明權，被告丙○○也有打彭明權，打完後伊有看到被告丙○○搶彭明權所
    有之行動電話一支、新臺幣是乙○○搶走等語（見臺中市警
    察局第五分局卷第2至3頁），又證人即被害人彭明權於原審
    證稱： 94年10月7日約11點許，被告乙○○打電話給伊，說
    要向伊調海洛因，伊就約他們在案發地點，見面時已經是10
    月8 日凌晨，到現場時被告乙○○、丙○○叫伊把海洛因拿
    出來，因伊沒有帶，就發生爭吵，本來伊沒有看到楊家豪，
    後來楊家豪才出現，被告乙○○、丙○○ 2人把伊抓住，楊
    家豪拿一個不知什麼東西打伊的頭，原來伊口袋裡有 3,200
    元及行動電話一支，伊不確定是被告等 3人何人拿走，但是
    伊確定是在案發時被拿走的等語 （見原審95年6月12日審判
    筆錄）。又被告楊家豪、丙○○、乙○○均坦承於上揭時地
    與被害人彭明權發生爭執之事實，被告乙○○於偵查中坦承
    有拿磚頭打彭明權 （見偵字第18339號偵查卷第66頁），是
    被告乙○○、丙○○嗣後於審判時辯稱並未毆打被害人彭明
    權，不足採信。
  (二)於94年10月8日凌晨零時32分26秒至同日凌晨 2時1分44秒間
    ，被告丙○○之行動電話0000000000號與被害人彭明權0000
    000000號行動電話有 5次通聯紀錄，有臺灣大哥大股份有限
    公司雙向通聯資料查詢資料一份附卷可參（見同上偵查卷第
    84頁），而被告丙○○於偵查中供稱案發當天是以行動電話
    與彭明權聯絡，當時伊之行動電話號碼為0000000000號（見
    同上偵查卷第61頁），足見 94年10月8日被告丙○○等確是
    以被告丙○○之上開行動電話與被害人彭明權之上開行動電
    話聯絡見面事宜，而彭明權0000000000號行動電話94年年10
    月8日凌晨零時32分26秒至同日凌晨 2時1分44秒間是在被害
    人彭明權持有中甚明。另同日15時25分35秒（即本件強盜案
    發生後）彭明權0000000000號行動電話撥打至被告丙○○、
    乙○○母親0000000000號行動電話，同日15時27分29秒、15
    時31分20秒、16時3分27秒彭明權 0000000000號行動電話撥
    打至被告丙○○、乙○○住處 0000000000號電話3次；同日
    18時53分58秒、18時54分10秒彭明權0000000000號行動電話
    撥打至被告丙○○、乙○○父親0000000000號行動電話 2次
    ，有上開通聯紀錄附卷可參（見同上偵查卷第85頁）。而被
    告乙○○、丙○○於偵查中供稱：被害人彭明權不知道其等
    母親之行動電話，同案被告楊家豪不知道其等父親之行動電
    話等情，足見被害人彭明權之上開行動電話確係遭被告等強
    盜，而為被告丙○○、乙○○使用甚明。此部分之證據與上
    開同案被告楊家豪於警詢中供稱相符，是被告丙○○、乙○○辯稱：未搶被害人彭明權之上開行動電話云云，與事實不
    符。此外，復有被害人彭明權中國醫藥大學附設醫院診斷證
    明書一紙、現場照片5張附卷可憑，及磚頭2個扣案可資佐證
    。綜上，被告乙○○、丙○○之此部份強盜犯行，事證明確
    ，其等所否認與辯解，無非卸責飾詞，委無可採，其等此部
    分強盜犯行亦堪認定，應依法論科。
三、論罪科刑：
  (一)查犯罪事實一被告等持以犯本罪所用之摺疊刀一把，雖未扣
    案，但當甲○○反抗，而與楊家豪發生拉扯時，該摺疊刀僅
    劃到甲○○，即致甲○○受有右大拇指撕裂傷、左前臂撕裂
    傷、左第四手指撕裂傷等傷害，足證該摺疊刀質地銳利，在
    客觀上足以對於人之生命、身體構成安全威脅，係屬兇器。
    又被告乙○○、丙○○與同案被告楊家豪、陳啟偉均係以強
    暴之手法，強取被害人甲○○身上之財物時在場，自屬結夥
    三人以上犯之。至於被告楊家豪則持上開摺疊刀，抵住甲○○頸部，同時以手摀住其嘴巴，而由共犯陳啟偉強行取走甲○○褲袋內之行動電話一支，自係致使甲○○不能抗拒之強
    暴行為。核被告丙○○、乙○○所為犯罪事實一，係犯刑法
    第330條第1項結夥三人以上、攜帶兇器之加重強盜罪。查犯
    罪事實二被告等持以犯本罪所用之玩具手槍一把，既未扣案
    ，自無從認定為有殺傷力或客觀上足以對於人之生命、身體
    構成安全威脅之兇器；又刑法第321條第1項第3 款攜帶兇器
    竊盜罪，所稱之兇器，乃依一般社會觀念足以對人之生命、
    身體、安全構成威脅，而具有危險性之「器械」而言，而磚
    塊、石頭乃自然界之物質，尚難謂為通常之「器械」，從而
    持磚塊、石頭砸毀他人車窗竊盜部分，尚難論以攜帶兇器竊
    盜罪（最高法院92年度台非字第38號判決參照），是被告等
    持磚頭犯本件強盜犯行，該磚頭非屬兇器。又被告乙○○、
    丙○○與同案被告楊家豪均係以強暴之手法，強取被害人彭
    明權身上之財物時在場，自屬結夥三人以上犯之。核被告乙○○、丙○○所為犯罪事實二，係犯刑法第330條第1項結夥
    三人以上之加重強盜罪。被告丙○○、乙○○於犯罪事實一
    與楊家豪、陳啟偉間，於犯罪事實二與楊家豪之間，分別有
    犯意聯絡及行為分擔，分別為共同正犯（被告行為後，刑法
    第28條雖於94年1月7日修正公布，並於95年7月1日施行，然
    修正前後規定對則被告等無有利與否之問題，依新法第2 條
    第1項規定，適用行為時法律）。
  (二)被告行為後，刑法第56條連續犯之規定修正公布刪除，則被
    告之犯行，因行為後新法業已刪除連續犯之規定，此刪除雖
    非犯罪構成要件之變更，但顯已影響行為人刑罰之法律效果
    ，自屬法律有變更，依新法第2條第1項規定，比較新、舊法
    結果，仍應適用較有利於被告之行為時法律即舊法論以連續
    犯（最高法院95年第8次刑事庭會議決議參照） 。被告丙○○、乙○○前後 2次強盜犯行，時間緊接，方法相同，觸犯
    構成要件相同之罪，顯係基於概括犯意而為，均係連續犯，
    均應依修正前刑法第56條之規定，應論以情節較重之結夥三
    人，攜帶兇器強盜罪，並均加重其刑。被告丙○○、乙○○
    於事實二之強盜犯行，雖未經起訴，然業經檢察官移送併案
    審理，本院認該部分與起訴部分具有連續犯之裁判上一罪關
    係，為起訴效力所及，自應併予審理。又加重強盜罪係以強
    暴、脅迫為其犯罪之成立要件，本質上即包含有妨害自由在
    內，並均以人身自由之法益為其保護之對象，與強制罪所保
    護之法益，其罪質相同，不另論以強制罪。而被害人甲○○
    、彭明權所受之傷害部分，係強盜犯行所施強暴之當然結果
    ，亦不另論罪。
  (三)原審依據上述理由，適用刑法第28條（修正前）、第56條（
    修正前）、第330條第1項、第38條第1項第2款（修正前），
    判決如主文。並審酌被告丙○○、乙○○犯罪之動機、手段
    ，雖然所得財物非鉅，但以強暴手段行搶財物，造成被害人
    身心嚴重受創，影響社會秩序之安定，於犯罪後仍矢口否認
    犯行，飾詞狡辯，顯無悔改之意等一切情狀，量處被告丙○○、乙○○各有期徒刑7年6月之刑。並敘明犯罪事實一扣案
    之鴨舌帽一頂，係同案被告楊家豪所有，且供共犯等犯加重
    強盜罪所用之物，應依刑法第38條第1項第2款（修正前）之
    規定宣告沒收。至於共犯陳啟偉所戴之口罩未扣案；陳啟偉
    所有供犯本罪所用之摺疊刀一把，業經同案被告楊家豪丟棄
    於南投縣竹山鎮與雲林縣林內交界之清水溪內，已據同案被
    告楊家豪陳明在卷，為免將來執行困難，爰均不宣告沒收。
    犯罪事實二扣案之磚頭 2個，同案被告楊家豪所攜帶之玩具
    手槍未扣案，均非被告丙○○、乙○○與共犯等人所有，亦
    不宣告沒收。核其認事用法俱無不當，量刑亦稱允洽，刑法
    修正後之規定係以適用行為時法為原則，因此原判決雖未及
    比較適用，然上訴本院後，經比較新舊法，行為後之法律並
    非較有利於行為人，仍應適用行為時法，則原判決適用行為
    時法即無不當，自不構成撤銷之事由。被告等猶執陳詞否認
    犯罪而提起上訴，非有理由，應駁回其等上訴。
據上論斷，應依刑事訴訟法第368條，判決如主文。
本案經檢察官戊○○到庭執行職務。
中    華    民    國    95    年    12    月    6     日
              刑事第七庭  審判長法  官  林  榮  龍
                                法  官  鄭  永  玉
                                法  官  江  錫  麟
上列正本證明與原本無異。
如不服本判決應於收受送達後十日內向本院提出上訴書狀，其未
敘述上訴之理由者並得於提起上訴後十日內向本院補提理由書（
均須按他造當事人之人數附繕本）。
                                書記官  劉  建  智
中    華    民    國    95    年    12    月    8     日
附錄本案論罪科刑法條：
刑法第330條：
犯強盜罪而有第321條第1項各款情形之一者，處7年以上有期徒
刑。
前項之未遂犯罰之。
                                                      Ｆ


司法院資訊處製作；財團法人民間司法改革基金會備份。
